【裁判字號】    97,審消債更,1101
【裁判日期】    970630
【裁判案由】    聲請更生程序
【裁判全文】
臺灣高雄地方法院民事裁定        97年度審消債更字第1101號
聲  請  人  甲○○
                        0樓
上列當事人聲請消費者債務清理事件，本院裁定如下：
    主  文
聲請人應本裁定送達十日內，提出如附表所示文件到院。
    理  由
一、按債務人對於金融機構因消費借貸、自用住宅借款、信用卡
    或現金卡契約而負債務，在聲請更生清算前，應提出債權人
    清冊，以書面向最大債權金融機構請求協商債務清償方案，
    並表明共同協商之意旨。消費者債務清理條例第151 條第1
    項訂有明文。自債務人提出協商請求之翌日起逾30 日 不開
    始協商、自開始協商之翌日起逾90日協商不成立，或債務人
    與金融機構協商成立，但因不可歸責於己之事由，致履行顯
    有重大困難者，債務人得逕向法院聲請更生或清算，消費者
    債務清理條例第151 條第1 項、及第153 條定有明文，又如
    自申請時起雖未逾90日，惟雙方已協商不成立，則依同法第
    153 條規定法理，債務人亦得向法院聲請更生或清算。另消
    費者債務清理條例施行細則第44條規定，債務人依本條例第
    151 條第1 項規定請求協商債務清償方案後，任一債權金融
    機構於協商期間內對其財產聲請強制執行者，視為協商不成
    立。債權金融機構於債務人請求協商前已聲請法院開始強制
    執行程序，而不同意延緩執行者，亦同。再者，更生或清算
    不合程式、不備其他要件或拒絕提出關係文件者，法院應以
    裁定駁回之，但其情形可以補正者，法院應定期間先命補正
    ，復為同條例第8 條、第46條所明定。
二、經查，本件債務人向本院聲請更生，雖主張：其於消費者債
    務清理條例施行後，曾以書面向最大金融機構債權人申請前
    置協商，並主張執行金融機構債權人未停止對聲請人之強制
    執行程序，故協商不成立，因此聲請更生等語，惟依本件聲
    請人未提出其如主文所示釋明協商不成立及財產收入狀況等
    證明文件影本到院，爰定期命補正相關文件，如已遺失，則
    請向相關單位申請補發，逾期未補正，則駁回其聲請，特此
    裁定。
中    華    民    國    97    年    6     月    30    日
              民事第四庭    法      官  黃國川
上為正本係照原本作成
本件不得抗告
中    華    民    國    97    年    7     月     1    日
                            書  記  官  黃美秀
附表：
1.提出向最大債權銀行申請前置協商不成立之證明文件，如經最
  大債權銀行退件，並據實提出退件證明文件影本（如不及取得
  協商結果，請於主文所示期間內補正其他文件時先行釋明，待
  有協商結果後儘速補陳協商證明文件）
2.提出向執行銀行申請延緩強制執行程序、執行銀行拒絕延緩執
  行之證明文件影本。
3.請前5 年勞保、前2 年健保之投保資料（包括投保單位及投保
  金額）。
4.請提出債務人配偶最近2 年之國稅局財產歸屬資料及所得資料
  清單本。
5.每月實際支出膳食費用5000元、交通費1000元、醫療費用2500
  元、扶養2 名子女費用各5000、水電費2000元之明細及收據等
  支出證明文件影本。


司法院資訊處製作；財團法人民間司法改革基金會備份。
